【裁判字號】    99,訴緝,32
【裁判日期】    990512
【裁判案由】    毒品危害防制條例
【裁判全文】
臺灣板橋地方法院刑事判決              99年度訴緝字第32號
公  訴  人  臺灣板橋地方法院檢察署檢察官
被      告  甲○○
指定辯護人  本院公設辯護人  乙○○
上列被告因違反毒品危害防制條例案件，經檢察官提起公訴（97
年度偵字第21677、21678 號），本院判決如下：
    主  文
甲○○犯如附表一所示之罪，各處如附表一所示之宣告刑，應執
行有期徒刑壹拾伍年。扣案之行動電話（0000000000
號）壹支沒收，販賣及轉讓毒品所得壹萬壹仟捌佰元沒收之，如
全部或一部不能沒收時，以其財產抵償之。
其餘被訴部分均無罪。
    事  實
一、甲○○前曾於民國96年間因施用毒品案件，經本院以96年度
    簡字第4695號判決判處有期徒刑六月，減為有期徒刑三月確
    定，其後於96年10月4 日易科罰金執行完畢。詎其猶不知悔
    改，又分別有下列行為：
  (一)甲○○明知甲基安非他命為毒品危害防制條例所列管之第二
    級毒品，不得販賣，竟基於意圖營利販賣第二級毒品甲基安
    非他命之犯意，於詹宏輝於97年4 月16日下午4 時許，以其
    使用之0000000000號行動電話與甲○○使用之0000000000號
    行動電話聯絡時，詹宏輝欲向甲○○購買甲基安非他命，嗣
    於97年4 月16日下午4 時後之某時許或97年5 月3 日23時47
    分後之某時，於臺北縣中和市○○路○段185 號「全國電子
    專賣店」旁，甲○○即以新臺幣（下同）1,000 元價格，販
    賣不詳重量之毒品甲基安非他命1 包予詹宏輝，藉以牟取不
    法利益。
  (二)甲○○亦明知甲基安非他命業經中央衛生主管機關明令公告
    列為禁藥管理，亦屬毒品危害防制條例第2 條第2 項規定列
    為第二級毒品，依法不得轉讓予他人，竟基於轉讓禁藥甲基
    安非他命之犯意，於詹宏輝於97年5 月1 日20時32分許，以
    其使用之0000000000號行動電話與甲○○使用之0000000000
    號行動電話聯絡欲拿取甲基安非他命，嗣於97年5 月1 日20
    時43分許，甲○○將其所有之甲基安非他命1 包無償轉讓予
    詹宏輝，供其施用。
  (三)甲○○復基於意圖營利販賣第二級毒品甲基安非他命之犯意
    ，於97年5 月5 日14時48分許，以其使用之0000000000號行
    動電話與楊喬開使用之0000000000號行動電話聯絡交易毒品
    細節，嗣於同日下午14時37分後之某時許，於臺北縣中和市
    ○○路○段一家網咖內，甲○○以4800元價格，販賣1 公克
    之毒品甲基安非他命予楊喬開，藉以牟取不法利益。
  (四)甲○○亦明知海洛因為第一級毒品，甲基安非他命業經中央
    衛生主管機關明令公告列為禁藥管理，亦屬毒品危害防制條
    例第2 條第2 項規定列為第二級毒品，依法不得轉讓予他人
    ，竟基於轉讓第一級毒品海洛因及轉讓禁藥甲基安非他命之
    犯意，亦以上開行動電話與吳貞霖所有之0000000000號行動
    電話聯絡轉讓毒品細節，並於97年5 月1 日晚上9 時28分許
    ，在臺北縣中和市○○路「小北百貨」附近，海洛因以6000
    至70 00 元、甲基安非他命則以3000至4000元之價格，有償
    轉讓海洛因1.8 公克、甲基安非他命1 公克予吳貞霖。
  (五)甲○○亦明知甲基安非他命業經中央衛生主管機關明令公告
    列為禁藥管理，亦屬毒品危害防制條例第2 條第2 項規定列
    為第二級毒品，依法不得轉讓予他人，竟基於轉讓禁藥甲基
    安非他命之犯意，於97年2 至4 月間，在臺北縣板橋市○○
    街21巷4 之2 號甲○○住處內，無償轉讓不詳重量之甲基安
    非他命2 次予陳文福。
    嗣經警於97年5 月29日在臺北縣中和市○○路○段185 號12
    樓當場查獲，並扣得海洛因2 包（淨重0.55公克）、安非他
    命14包（淨重25公克）、安非他命吸食器2 組、鏟管3 支、
    電子磅秤2 台、分裝袋106 個、行動電話號碼0000000000號
    行動電話1 支及販毒所得新臺幣（下同）1 萬8100元等物，
    始悉上情。
二、案經臺北市政府警察局大同分局移送及行政院海岸巡防署海
    洋巡防總局第二海巡隊報告臺灣士林地方法院檢察署檢察官
    呈請臺灣高等法院檢察署檢察長令轉臺灣板橋地方法院檢察
    署檢察官偵查起訴。
    理  由
甲、有罪部分：
壹、證據能力：
一、按被告以外之人（包括證人、鑑定人、告訴人、被害人及共
    同被告等）於檢察事務官、司法警察官或司法警察調查中所
    為之陳述，與審判中不符時，其先前之陳述具有較可信之特
    別情況，且為證明犯罪事實存否所必要者，得為證據，刑事
    訴訟法第159 條之2 定有明文。所謂「前後陳述不符」之要
    件，應就前後階段之陳述進行整體判斷，以決定其間是否具
    有實質性差異，惟無須針對全部陳述作比較，陳述之一部分
    有不符，亦屬之。而所謂「較可信之特別情況」之情形，亦
    應就前後陳述時之各種外部情況進行比較，以資決定何者外
    部情況具有可信性。若陳述係在特別可信之情況下所為，則
    虛偽陳述之危險性即不高，雖係審判外陳述，或未經被告反
    對詰問，仍得承認其有證據能力。所稱「外部情況」之認定
    ，例如(一)時間之間隔：陳述人先前陳述是在記憶猶新的情況
    下直接作成，一般與事實較相近，事後即可能因記憶減弱或
    變化，致有不清晰或陳述不符之現象發生；(二)有意識的迴避
    ：由於先前陳述時被告未在場，是陳述人直接面對詢問警員
    所為陳述較為坦然；事後可能因陳述人對被告有所顧忌或同
    情，因而在被告面前較不願陳述不利被告之事實；(三)受外力
    干擾：陳述人單獨面對檢察事務官或司法警察（官）所為之
    陳述，程度上較少會受到強暴、脅迫、詐欺、利誘或收買等
    外力之影響，其陳述較趨於真實。若被告在庭或有其他成員
    參與旁聽時，陳述人可能會本能的作出迴避對被告不利之證
    述，或因不想生事乃虛構事實而為陳述；(四)事後串謀：目擊
    證人對警察描述所目睹情形，因較無時間或動機編造事實，
    客觀上亦較難認與被告間有勾串情事，其陳述具有較可信性
    。但事後因特殊關係，雙方可能因串謀而統一口徑；或事後
    情況變化，兩者從原先敵對關係變成現在友好關係等情形，
    其陳述即易偏離事實而較不可信等。又所謂「必要性」要件
    ，必須該陳述之重要待證事實部分，與審判中之陳述有所不
    符，包括先前之陳述詳盡、於後簡略，甚至改稱忘記、不知
    道等，雖非完全相異，但實質內容已有不符者在內（最高法
    院96年度臺上字4304號、96年度臺上字第4365號、96年度臺
    上字第4414號判決意旨可資參照）。經查：證人詹宏輝、楊
    喬開、黃蕙雯、吳貞霖、陳文福於警詢時之證述，依其記載
    內容，係採取一問一答方式，且其於警詢時之供述較接近案
    發時點，記憶應較為清晰，憑信性甚高，而當時未直接面對
    被告，證述當時心理較為篤定，壓力較小，較有可能據實陳
    述，況觀以上開證人於警詢所為證述之內容，其對基本事實
    之證述始終一致，在本院審理中未表示有遭受不正方法訊問
    或非出於其自由意志而為供述，並佐以渠等（陳文福除外）
    所使用之行動電話與被告行動電話之通話內容與渠等於警詢
    中所陳大致相符，益徵其陳述應具有任意性。再者，證人嗣
    於偵查中亦陳述大致與警詢時相符，雖嗣後有翻稱，顯係經
    權衡輕重，為袒護被告或恐被告對其不利等因素所為之託詞
    ，憑信性甚低，故本院認上開證人於警詢中之陳述，基於發
    見真實之需求，且為證明犯罪事實存否之必要，本院斟酌上
    開供述證據之取得過程並無瑕疵，且與本案待證事實間具有
    相當之關聯性，並有相當之可信性，以之為本案證據尚無不
    當，是揆諸前揭說明，上開證人5 人於警詢之陳述，本院認
    符合刑事訴訟法第159 條之2 之情形，而有證據能力。
二、又按被告以外之人（含證人、鑑定人、告訴人、被害人、共
    同被告等）於審判外之陳述雖不符刑事訴訟法第159 條之1
    至之4 等4 條之規定，而經當事人於審判程序同意作為證據
    ，法院審酌該言詞陳述或書面陳述作成時之情況，認為適當
    者，得為證據。而未於言詞辯論終結前聲明異議者，視為有
    前項之同意，刑事訴訟法第159 條之5 第1 項、第2 項分別
    定有明文。其立法意旨在於傳聞證據未經當事人之反對詰問
    予以核實，原則上先予排除，惟若當事人已放棄反對詰問權
    ，於審判程序中表明同意該等傳聞證據可作為證據；或基於
    尊重當事人對傳聞證據之處分權，及證據資料愈豐富，愈有
    助於真實發見之理念，且強化言詞辯論主義，使訴訟程序得
    以順暢進行，上開傳聞證據亦均具有證據能力。本案被告、
    辯護人及檢察官於言詞辯論終結前，均未就本院所認定犯罪
    事實而經調查採用之其餘證據主張有刑事訴訟法第159 條第
    1 項不得為證據之情形（上述一除外），本院復審酌各該證
    據作成時並無違法及證明力明顯過低之瑕疵等情況，認為適
    當，並與本案犯罪事實具有關連性，是本案所認定犯罪事實
    所採用之其餘證據亦均有證據能力，合先敘明。
貳、認定犯罪事實所憑之證據及理由：
一、被訴販賣第二級毒品予詹宏輝部分（本院爰就一部分變更為
    無償轉讓，詳如下述）：
    訊據被告甲○○雖坦承有以行動電話與詹宏輝聯絡之事實，
    惟矢口否認有何販賣第二級毒品之犯行，辯稱：詹宏輝當時
    打電話給伊時，阿福有先打電話跟伊說阿輝要去，說阿輝是
    他的朋友，叫伊拿一點給他就好，伊確實沒有收過阿輝的錢
    ，因為伊覺得這是吃的東西，而且一點點而已，阿福也說那
    是他網咖的朋友，所以伊確實沒有跟他拿錢過云云。然查：
    被告於97年4 月16日下午4 時後之某時許，於臺北縣中和市
    ○○路○段185 號「全國電子專賣店」旁，以1,000 元價格
    ，販賣不詳重量之毒品甲基安非他命予詹宏輝1 次，另於97
    年5 月1 日20時43分許或97年5 月3 日23時47分後之某時，
    甲○○將其所有之甲基安非他命1 包無償轉讓予詹宏輝之事
    實，業據證人詹宏輝分別於警詢時、偵查中及本院審理時證
    述在卷（見臺灣士林地方法院檢察署97年度偵字第7449號偵
    查卷第13反面至14頁反面，臺灣板橋地方法院檢察署97年度
    偵字第21677 號偵查卷第4 至5 頁，及本院99年3 月30日審
    理筆錄第29至35頁），對照證人詹宏輝前後陳述勾稽，就正
    確之毒品交易時間、次數等項縱稍有未符，但始終未曾否認
    其購得毒品之來源確係被告，指證歷歷，彰彰明甚，且核與
    證人陳文福證述之情節相符（見本院99年4 月16日審理筆錄
    第5 頁）。再者，被告亦供承確曾因證人詹宏輝係證人陳文
    福之朋友，因而無償轉讓1 包甲基安非他命予證人詹宏輝（
    見同上審理筆錄第35頁），而參諸卷附如附表二所示證人詹
    宏輝門號0000000000號手機與被告之監聽譯文（見97年度偵
    字第21677 號偵查卷宗第26至27頁），益徵被告確有販賣及
    轉讓毒品甲基安非他命予證人詹宏輝，要屬徵而可信。
二、被訴販賣第二級毒品予楊喬開部分：
    被告於上揭時間、地點，以4800元價格販賣1 公克甲基安非
    他命予證人楊喬開之事實，迭據證人楊喬開於警詢、偵查中
    及本院審理時證述明確（見臺灣士林地方法院檢察署97年度
    偵字第7449號偵查卷第19至21頁，臺灣板橋地方法院檢察署
    97年度偵字第21677 號偵查卷第9 至10頁，及本院99年4 月
    16日審理筆錄第11至15頁），查證人楊喬開與被告並不認識
    ，且無怨隙，應無設詞構陷之理，且其所述前後一致，並無
    何瑕疵可指，復與如附表四之監聽譯文相符，應堪信實。第
    按安非他命等毒品，本無一定之公定價格，是其各次買賣之
    價格，當亦各有差異，或隨供需雙方之資力、關係之深淺、
    需求之數量、貨源之充裕與否、販賣者對於資金之需求程度
    ，以及政府查緝之態度，進而為各種不同之風險評估，而為
    機動性之調整，是其價格標準，自非一成不變，且販賣者從
    各種「價差」或「量差」或「純度」謀取利潤方式，亦有差
    異，然其所圖利益之非法販賣行為目的，則屬相同，並無二
    致。因之，販賣利得，除經被告坦承，或其價量至臻明確外
    ，確實難以究其原委。然按一般民眾普遍認知之毒品非法交
    易，向為政府查禁森嚴且重罰不寬貸，衡諸常情，倘非有利
    可圖，絕無平白甘冒被重罰風險之理，從而，舉凡有償交易
    ，除足反證其確另基於某種非圖利本意之關係外，通常尚難
    因無法查悉其買進、賣出之差價，而諉無營利之意思，或阻
    卻販賣犯行之追訴。查被告為智識正常之成年人，對於甲基
    安非他命價格昂貴，取得不易，毒品交易為政府檢警機關嚴
    予取締之犯罪，法律並就此懸有重典處罰，當知之甚稔，而
    被告與證人楊喬開及上述證人詹宏輝僅屬一般交往，倘無從
    中賺取差價或投機貪圖小利，豈有甘冒重典依購入價格轉售
    或代購之理？是被告主觀上具有營利之意圖，亦臻明確。
三、被訴販賣第一、二級毒品予吳貞霖部分（本院認定為有償轉
    讓，變更起訴法條詳如下述）：
    被告甲○○有於97年5 月1 日晚上9 時28分許，在臺北縣中
    和市○○路「小北百貨」附近，海洛因以6000至7000元、甲
    基安非他命則以3000至4000元之價格，有償轉讓海洛因1. 8
    公克、甲基安非他命1 公克予吳貞霖等情，業據證人吳貞霖
    於警詢及偵查中均證述明確（見臺灣士林地方法院檢察署97
    年度偵字第7449號偵查卷第第48至52頁、第97至98頁），核
    與如附表三所示之監聽譯文相符，至於證人吳貞霖嗣於審理
    時固結證稱：伊不曾向被告拿取過毒品云云（見本院99年3
    月30日審理筆錄第22至28頁），但此部分之陳述與其先前於
    警詢及偵查中經具結後之陳述內容差異甚大，關於如附表三
    其與被告對於毒品交易之細節，均無法詳加敘明，顯難與前
    開論述事證俱明相較，更無從依此事後毫無任何佐憑之翻異
    陳述，逕為有利被告之事實認定。
四、被訴販賣第一、二級毒品予陳文福部分（本院認定為無償轉
    讓，變更起訴法條詳如下述）：
    訊據被告甲○○對於上開時、地無償轉讓2 次甲基安非他命
    予證人陳文福之事實坦承不諱，核與證人陳文福於本院審理
    時證述之情節相符（見本院99年4 月16日審理筆錄第4 、6
    、8 頁），查證人陳文福為被告之乾弟弟，感情甚篤，所為
    之證詞應可信實，是此部分之犯行，亦堪以認定。
、論罪科刑理由：
一、比較新舊法：
(一)、查甲基安非他命係屬毒品危害防制條例第2 條第1 項第2 款
    所定之第二級毒品，且業經行政院衛生署公告禁止製造、調
    劑、輸入、輸出、販賣或陳列之毒害藥品，而認屬藥事法所
    規定之禁藥。而藥事法第83條第1 項係於93年4 月21日修正
    公布，並自同年月23日起施行，為毒品危害防制條例之後法
    ，且藥事法第83條第1 項之法定刑為7 年以下有期徒刑，得
    併科新臺幣500 萬元以下罰金，與毒品危害防制條例第8 條
    第2 項之法定刑為6 月以上，5 年以下有期徒刑，得併科新
    臺幣70萬元以下罰金相較後，以藥事法第83條第1 項之法定
    刑為重。又以毒品之範圍尚包括影響精神物質與其製品，而
    藥事之管理，亦非僅止於藥品之管理，毒品未必均係經公告
    列管之禁藥，禁藥亦非必均為毒品，毒品危害防制條例與藥
    事法二者，並無必然之特別法與普通法關係。是除有轉讓之
    第二級毒品達毒品危害防制條例第8 條第6 項之一定數量（
    按行政院於93年1 月7 日公布「轉讓持有毒品加重其刑之數
    量標準」，其第2 條第2 款有規定轉讓、持有第二級毒品淨
    重10公克以上，應加重其刑至二分之一，嗣毒品危害防制條
    例第11條條文於98年5 月20日修正而於98年11月20日配合修
    正並更名之「轉讓毒品加重其刑之數量標準」，其第2 條第
    2 款仍規定轉讓第二級毒品淨重10公克以上，加重其刑至二
    分之一），經依法加重後之法定刑較藥事法第83條第1 項之
    法定刑為重之情形外，因藥事法第83條第1 項為後法，且為
    重法，二者有法條競合關係，應優先適用藥事法處罰（此有
    最高法院97年度台非字第397 號、98年度臺上字第5362號、
    98年度臺上字第3490號判決、臺灣高等法院暨所屬法院94年
    法律座談會刑事類提案第8 號結論意旨可參）。
(二)、被告行為後，毒品危害防制條例第4 條，業經修正，並經總
    統於98年5 月20日公布，而於同年月22日起施行，修正前該
    條例第4 條第2 項原規定：「製造、運輸、販賣第二級毒品
    者，處無期徒刑或七年以上有期徒刑，得併科新臺幣七百萬
    元以下罰金」，修正後同條第2 項則規定：「製造、運輸、
    販賣第二級毒品者，處無期徒刑或七年以上有期徒刑，得併
    科新臺幣一千萬元以下罰金」；比較新舊法之結果，修正後
    之規定並未較有利於被告，依刑法第2 條第1 項前段之規定
    ，本件自應適用被告行為時即修正前之毒品危害防制條例第
    4 條第2 項規定。
二、論罪科刑：
(一)、核被告於犯罪事實一之(一)、(三)所為，係犯修正前毒品危害防
    制條例第4 條第2 項之販賣第二級毒品罪；又被告如犯罪事
    實一之(二)、(四)、(五)所為之轉讓海洛因、甲基安非他命之行為
    ，其中除(四)部分轉讓之海洛因、甲基安非他命各為1.8 、1
    公克，其餘部分查無積極證據證明該次轉讓之甲基安非他命
    之實際淨重為何，依罪疑唯輕原則，應從被告甲○○有利之
    認定，即認為該三次轉讓之甲基安非他命淨重均未逾10公克
    ，故核被告甲○○如犯罪事實一之(二)、(四)、(五)所為，均係犯
    藥事法第83條第1 項之轉讓禁藥罪及毒品危害防制條例第8
    條第1 項轉讓第一級毒品罪。被告甲○○各次販賣、轉讓前
    持有毒品行為之低度行為，均為各次販賣、轉讓之高度行為
    所吸收，不另論罪；
(二)、第按販賣毒品罪之成立，以行為人主觀上有營利意圖為必要
    （67年台上字第2500號、69年台上字第1675號判例參照），
    即須行為人以牟取利益為目的，賤買貴賣從中取利。公訴人
    雖認被告甲○○販賣甲基安非他命予證人詹宏輝、吳貞霖、
    陳文福及販賣海洛因予證人吳貞霖，被告此部分所為係犯同
    條例第4 條第2 項販賣第一、二級毒品罪云云，然查，被告
    供陳：伊給證人詹宏輝及陳文福甲基安非他命，詹宏輝因係
    陳文福之朋友，而陳文福係其乾弟弟，故均未向渠等收錢等
    語，此核與證人詹宏輝及陳文福所證述之情節大致相符，且
    證人吳貞霖亦證稱與被告間係互相調貨，業如前述，是尚難
    認被告甲○○於主觀上具有何販賣之營利意圖，亦無何證據
    顯示被告甲○○此部分有賺取差價。是被告甲○○上述所為
    ，係犯藥事法第83條第1 項之轉讓禁藥罪及毒品危害防制條
    例第8 條第1 項轉讓第一級毒品罪，公訴意旨漏未斟酌上情
    ，認被告甲○○上述交付甲基安非他命予證人詹宏輝、陳文
    福、吳貞霖，及交付海洛因予證人吳貞霖，核其所為係犯毒
    品危害防制條例第4 條第1 、2 項之販賣海洛因、安非他命
    罪，容有未洽，惟其起訴之社會基本事實同一，本院自得予
    以審理，並變更其起訴法條。另被告所犯上開各罪間，犯意
    各別，行為互殊，各具獨立性，均應予分論併罰。
(三)、查被告前有如事實欄所述之論罪科刑執行完畢情形，有臺灣
    高等法院被告前案紀錄表在卷可按，其受有期徒刑執行完畢
    後，於五年內故意再犯本案之上開各罪，係屬累犯，均應依
    刑法第47條第1 項之規定加重其刑，惟因法定刑為無期徒刑
    者不得加重，故僅就有期徒刑及罰金刑部分加重其刑。
(四)、爰審酌被告素行非佳，有多次違反毒品危害防制條例等前案
    紀錄，不思以正途謀生，無視於政府推動禁毒的政策，使毒
    品安非他命流入市面，毒害他人，犯後並無悔意，但念獲利
    並非鉅大，與坊間大盤販賣毒品者之犯罪情節顯有不同，及
    被告之智識程度（國小肄業）、生活狀況，及其犯罪之手段
    、動機、目的、轉讓甲基安非他命供他人施用嚴重危害社會
    治安及國民健康等及被告犯後坦承部分犯行之態度及其他一
    切情狀，分別量處如主文所示之刑，並定其應執行之刑。
三、沒收：
(一)、被告販賣第二級毒品甲基安非他命所得5800元，及轉讓海洛
    因所得6 千元（罪疑唯輕以6 千元計算），雖未扣案，但既
    為販賣及轉讓毒品所得，應依毒品危害防制條例第19條第1
    項規定併予宣告沒收，如全部或一部不能沒收，以其財產抵
    償之。
(二)、扣案之0000000000號行動電話1 支，為被告所有供販賣及轉
    讓毒品所用之物，爰依法宣告沒收。
(三)、至於另經警方查扣之海洛因2 包（淨重0.55公克）、安非他
    命14包（淨重25公克）、安非他命吸食器2 組、鏟管3 支、
    電子磅秤2 台、分裝袋106 個等物，被告供承為供己施用之
    毒品及器具，既無證據足以證明與被告本件販賣第二級毒品
    、轉讓第一、二級毒品犯行直接關涉，爰不併予宣告沒收。
    而現金1 萬8 千元，被告供稱為其辦理勞保所退之金錢，即
    無證據顯示為犯罪所得之物，亦不宣告沒收。
(四)、另如犯罪事實(四)所示，被告轉讓甲基安非他命所得雖有3 千
    元之代價，但本件已適用藥事法論科，自無再割裂適用毒品
    危害防制條例第19條有關追繳之規定。至本件被告轉讓甲基
    非他命所得3 千元，既未扣案，為免將來執行之困難，自不
    於本案中為沒收之宣告，附此敘明。
乙、無罪部分：
壹、公訴意旨略以：(一)被告甲○○於97年5 月某二時間，在臺北
    縣中和市○○路○段185 號「全國電子專賣店」旁，以每次
    1000元，販賣海洛因0.2 公克予黃蕙雯2 次，又於同年5 月
    13日上午6 時許，約定在臺北縣中和市○○路○段某處，以
    1000元之價格，販賣海洛因0.2 公克予黃蕙雯，惟未完成交
    易；(二)被告甲○○於不詳時間，在甲○○位於臺北縣中和市
    ○○路○ 段185 號12樓之住處，甲基安非他命每次3000至35
    00元、海洛因5000元，甲基安非他命每次1 公克、海洛因0.
    9 公克，計販賣甲基安非他命8 次及海洛因2 次予陳文福，
    因認被告此部分所為亦涉犯毒品危害防制條例第4 條第1 、
    2 項販賣第一、二級毒品罪嫌等語。
貳、按犯罪事實應依證據認定之，無證據不得認定其犯罪事實；
    又不能證明被告犯罪者，應諭知無罪之判決，刑事訴訟法第
    154 條第2 項、第301 條第1 項分別定有明文。又認定犯罪
    事實，須依積極證據，苟積極證據不足為不利於被告事實之
    認定時，即應為有利於被告之認定，更不必有何有利之證據
    ，最高法院30年上字第816 號判例可資參照。而所謂「積極
    證據足以為不利被告事實之認定」，依據同院76年臺上字第
    4986號判例意旨，係指據為訴訟上證明之全盤證據資料，在
    客觀上已達於通常一般之人均不致於有所懷疑，而得確信被
    告確曾犯罪之程度；若未達到此一程度，而有合理懷疑之存
    在時，即無從為被告有罪之確信。且按認定犯罪事實應依證
    據，為刑事訴訟法所明定，故被告否認犯罪事實所持之辯解
    ，縱屬不能成立，仍非有積極證據足以證明其犯罪行為，不
    能遽為有罪之認定（最高法院30年上字第1831號判例參照）
    。
、經查：
一、證人黃蕙雯歷次陳述如下：
(一)、黃蕙雯初於警詢時陳稱：「我於97年5 月間向甲○○及綽號
    『阿福』之男子購買海洛因毒品2 次（詳細時間我已經忘記
    ），交易地點都是相約在臺北縣中和市○○路○段附近之『
    全國電子』專賣店旁，2 次都是綽號『阿福』之男子將海洛
    因毒品送過來給我並向我收錢」、「一小包（0.2 公克左右
    ）新台幣一千元整」等語（見臺灣士林地方法院檢察署檢97
    年度偵字第7449號偵查卷第29至30頁）；
(二)、然嗣於偵查中則翻稱：「（提示5 月13日05時57分19秒、00
    00000000與0000000000通話譯文）你撥打給『大姐』？）我
    要打給大姊，大姊是甲○○」、「（問：為何A 稱叫阿福？
    ）我是要找甲○○。據我知道阿福與甲○○是朋友。（問：
    對話顯示你問對方『要拿一張』、『女生』，何意？）一張
    是一千元，女生是海洛因。我要跟甲○○拿海洛因。我是找
    甲○○拿，但電話是阿福接。（問：此次有完成交易？）我
    打給甲○○，但電話是阿福接的，所以我跟阿福約在中山路
    三段，阿福沒說甲○○是否會出現。我去那邊等很久，他們
    都沒有來，所以我很害怕就先走。那次我沒有拿到貨」、「
    （問：提示5 月20日17時40分17秒譯文，為何5 月20日你打
    給甲○○？）一樣要跟甲○○拿東西，他讓我等了一個小時
    ，等很久，電話又不接，我沒有拿到就先走。那次也是要拿
    海洛因，我叫他快一點，叫他趕快出來，我那次約他要買一
    千元」等語（見97年度偵字第21677 號偵查卷第14至15頁）
    。
(三)、於本院審理時又證稱：「有一個男生好像跟甲○○住在一起
    ，電話有時候是阿福接的。我知道甲○○跟阿福，是朋友關
    係我打97年5 月13日這通電話是聽說甲○○有毒品，想找她
    買毒品。要買一級毒品海洛因，買1000塊。我打給她二次，
    第一次在中和還是永和的全國電子，沒有拿到毒品。我有在
    5 月20日與甲○○聯絡，通話內容也是要拿毒品海洛因，拿
    1000塊，約在全國。這次我也沒有拿到毒品，她也是讓我等
    很久。5 月13日和5 月20日這二通通聯的時間，我自始至終
    都沒有跟甲○○或是阿福碰面，所以我才叫她快一點，她就
    說好好好，但是還是沒有下來。」等語（見本院99年3 月30
    日審理筆錄第16至18頁）
二、證人黃蕙雯就交易對象為陳文福抑或為被告甲○○，交付毒
    品者為陳文福，還是都沒有交易完成? ，交易毒品之時間、
    次數等交易情節，前後供述之情節反覆不一，顯有前後不一
    致之情形，其證詞顯有瑕疵可指，自難遽予採信。況依卷附
    之如附表五所示證人黃蕙雯門號0000000000號手機與被告門
    號0000000000號手機之通話內容，起訴書所指97年5 月間某
    二時間，因犯罪時間並不特定且亦缺相關之簡訊、通聯紀錄
    或證據足以證明，而起訴書所指97年5 月13日之內容，則為
    證人陳文福所接聽，且證人陳文福於警詢時固陳稱有拿過一
    次毒品給黃蕙雯等語（見臺灣士林地方法院檢察署97年度偵
    字第7449號偵查卷第42頁反面）；嗣於偵查中及本院審理時
    否認有販毒予黃蕙雯（見同上偵查卷第93頁、第94頁反面，
    本院99年4 月16日審理筆錄第10頁），但僅依該次通聯內容
    ，實亦不足以證明被告甲○○確有與證人陳文福有何販賣毒
    品予黃蕙雯之犯意聯絡。至97年5 月20日之通話內容固為被
    告與證人黃蕙雯之對話，惟依上開證人黃蕙雯所述，被告並
    未出現在交易地點，是本件依現有之通訊監察內容，均無法
    為不利被告之認定。
三、證人陳文福歷次陳述如下：
(一)、證人陳文福於警詢時陳稱：「綽號『姐仔』交易次數約10次
    左右，每次都以新台幣30 00 至3500元之代價購買安非他命
    1 公克，海洛因部分我總共向『姐仔』購買過2 次，每次都
    以新台幣5000元之代價購買海洛因約0.9 公克。另外『阿生
    』我都是向他購買安非他命，交易共3 次，每次都以新台幣
    3000元之代價購買1 公克安非他命毒品」、「綽號『姐仔』
    真實姓名就是甲○○」等語（見臺灣士林地方法院檢察署97
    年度偵字第7449號偵查卷第41頁）。
(二)、然嗣於偵查中則翻稱：「（問：你毒品來源是否是向甲○○
    購買？）我以前向他買過，我於97年4 、5 月間向他買過，
    至於我被查獲這次不是向甲○○購買」、「（問：向甲○○
    購毒次數為何，請你自行指認？）我跟甲○○買過2 次，但
    是譯文中並沒有我向他購買對話，時間應該是更早之前，這
    裡面通話內容有交易的情形，是別人需要找我拿時，我沒貨
    ，我就會幫忙向甲○○查詢，另外有時甲○○的朋友要毒品
    ，而他沒貨時，他也會轉介來找我調取毒品」等語（見同上
    偵查卷第43頁）。
(三)、於本院審理時又證稱：「（問：安非他命的來源？）有錢的
    時候就跟別人拿，沒有錢的時候找姐姐甲○○。（問：你找
    姐姐甲○○大概是什麼樣的情況？大概是什麼時間？）97年
    年中左右，跟甲○○說一些給我用。（問：你大概都跟甲○
    ○拿多少的安非他命？）不一定。（問：你有沒有拿錢給甲
    ○○？）沒有。」、「（問：提示97年度偵字第7449號卷第
    92至93頁，你在檢察官那邊，講說是跟甲○○購買過二次，
    雖然譯文沒有，但是你確實有跟她拿，你當時說買二次是什
    麼意思？）我那時說跟她拿安非他命，我說姊仔你那裡有沒
    有安非他命，她說叫我過去拿，她一直沒有跟我拿錢，我覺
    得不好意思，我本想要加減給她一些錢，但是經濟不好，所
    以一直都沒有給她。」、「（問：你有向甲○○拿過海洛因
    嗎？）有向她拿過，但是沒有向她買過。有時候她會請我吃
    一點。（問：甲○○請你吃過幾次？）不知道，應該有五次
    以上。（問：在什麼時候的事情？）97年左右。因為有段時
    間我們住在一起，我看到她吃，就會跟她說給我吃一點。（
    問：你們什麼時候住在一起？）97年，但是時間不常，大約
    一個月左右。有時候甲○○在用香菸吸海洛因的時候，我看
    她放在旁邊的時候，我會跟她拿來吸幾口，都是在甲○○的
    住處施用。」等語（見本院99年4 月16日審理筆錄第4 至9
    頁）。
四、證人陳文福其向被告取得毒品究係買賣或無償轉讓? 就交易
    毒品之次數，時間，給付金錢否? 等重要交易情節，前後供
    述之情節大相逕庭，顯有不一致之情形，其證詞有瑕疵，尚
    難遽予採信。況起訴書所指之2 次海洛因及10次安非他命交
    易過程，起訴內容就實際之犯罪時間並不特定，且依卷附之
    被告門號0000000000號手機之通話內容，亦缺乏與證人陳文
    福相關之簡訊、通聯紀錄或證據足以證明。
五、綜上說明，此部分檢察官所指內容尚無從依公訴人所提出之
    各項證據，而達於通常一般之人均不致有所懷疑，而得確信
    其為真實之程度，自不得以此遽入人罪。此外，復查無其他
    積極、具體確切之證據足資認定被告涉有公訴意旨所指之此
    部分販賣第一、二級毒品犯行，既因不能證明被告犯罪，自
    應就此部分為無罪判決之諭知。
據上論斷，應依刑事訴訟法第299 條第1 項前段、第300 條、第
301 條第1 項，毒品危害防制條例第4 條第2 項（修正前）、第
8 條第1 項、第19條第1 項，藥事法第83條第1 項，刑法第11條
前段、第2 條第1 項前段、第47條第1 項、第51條第5 款，判決
如主文。
本案經檢察官陳宣每到庭執行職務
中    華    民    國    99    年    5     月    12    日
                  刑事第十五庭  審判長法  官  吳幸娥
                                      法  官  許炎灶
                                      法  官  廖欣儀
以上正本證明與原本無異
如不服本判決，應於判決送達後10日內敘明上訴理由，向本院提
出上訴狀 (應附繕本)， 上訴於臺灣高等法院。其未敘述上訴理
由者，應於上訴期間屆滿後20日內向本院補提理由書「切勿逕送
上級法院」。
                                      書記官   黃頌棻
中    華    民    國    99    年    5    月    14    日
附表一：
 ┌───────┬──────────────────┐
 │事實          │    宣告刑                          │
 ├───────┼──────────────────┤
 │如犯罪事實一(一)│  甲○○販賣第二級毒品，累犯，處有期│
 │所示          │  徒刑柒年貳月，扣案之行動電話（０九│
 │              │  00000000號）壹支沒收。販賣│
 │              │  毒品所得新臺幣壹仟元沒收之，如全部│
 │              │  或一部不能沒收時，以財產抵償之。  │
 ├───────┼──────────────────┤
 │如犯罪事實一(二)│  甲○○明知為禁藥而轉讓，累犯，處有│
 │所示          │  期徒刑柒月，扣案之行動電話（０九五│
 │              │  0000000號）壹支沒收。      │
 ├───────┼──────────────────┤
 │如犯罪事實一(三)│  甲○○販賣第二級毒品，累犯，處有期│
 │所示          │  徒刑柒年陸月，扣案之行動電話（０九│
 │              │  00000000號）壹支沒收。販賣│
 │              │  毒品所得新臺幣肆仟捌佰元沒收之，如│
 │              │  全部或一部不能沒收時，以財產抵償之│
 │              │  。                                │
 ├───────┼──────────────────┤
 │如犯罪事實一(四)│  甲○○明知為禁藥而轉讓，累犯，處有│
 │所示轉讓甲基安│  期徒刑捌月，扣案之行動電話（０九五│
 │非他命部分    │  0000000號）壹支沒收。      │
 ├───────┼──────────────────┤
 │如犯罪事實一(四)│  甲○○轉讓第一級毒品，累犯，處有期│
 │轉讓海洛因部分│  徒刑壹年貳月，扣案之行動電話（０九│
 │              │  00000000號）壹支沒收。轉讓│
 │              │  毒品所得新臺幣陸仟元沒收之，如全部│
 │              │  或一部不能沒收時，以財產抵償之。  │
 ├───────┼──────────────────┤
 │如犯罪事實一(五)│  甲○○明知為禁藥而轉讓，累犯，處有│
 │所示          │  期徒刑柒月。                      │
 ├───────┼──────────────────┤
 │如犯罪事實一(五)│  甲○○明知為禁藥而轉讓，累犯，處有│
 │所示          │  期徒刑柒月。                      │
 └───────┴──────────────────┘
附表二：監聽譯文（詹宏輝）
┌─┬─────┬─┬────┬────┬───────────────┐
│編│日期時間  │連│監察:A  │對方:B  │ 談 話 內 容 譯 文            │
│號│          │絡│姓名及電│姓名及電│                              │
│  │          │方│話號碼  │話號碼  │                              │
│  │          │向│        │        │                              │
├─┼─────┼─┼────┼────┼───────────────┤
│1 │97.04.16，│←│甲○○  │詹宏輝（│B ：姐仔，我陳輝。            │
│  │16：00：36│  │00000000│阿輝）  │A ：阿輝？                    │
│  │（臺灣板橋│  │40      │00000000│B ：你有方便嗎？              │
│  │地方法院檢│  │        │00      │A ：有啊，那一個阿輝？        │
│  │察署97年偵│  │        │        │B ：那天晚上我跟阿轟過去那個。│
│  │字第21677 │  │        │        │A ：我知道，你要拿男生喔？    │
│  │號偵查卷，│  │        │        │B ：一張，我到了再打給你。    │
│  │第26頁）  │  │        │        │                              │
├─┼─────┼─┼────┼────┼───────────────┤
│2 │97.05.01，│←│甲○○  │詹宏輝（│B ：姐仔。                    │
│  │20：32：40│  │00000000│阿輝）  │A ：怎樣？                    │
│  │（同上偵查│  │40      │00000000│B ：阿輝，現在那邊有方便嗎？  │
│  │卷，第26頁│  │        │00      │A ：男生，還女生？            │
│  │）        │  │        │        │B ：男生。                    │
│  │          │  │        │        │A ：你要多少？                │
│  │          │  │        │        │B ：一張而已。                │
│  │          │  │        │        │A ：一張有啊。                │
│  │          │  │        │        │B ：福仔有在嗎？              │
│  │          │  │        │        │A ：他不在。                  │
│  │          │  │        │        │B ：他電話沒開，我到了再打給你│
│  │          │  │        │        │    。                        │
│  │          │  │        │        │A ：你要到那裡？              │
│  │          │  │        │        │B ：你不是都一樣地方嗎？      │
│  │          │  │        │        │A ：全…                      │
│  │          │  │        │        │B ：全國喔，好啊。            │
├─┼─────┼─┼────┼────┼───────────────┤
│3 │97.05.01，│←│甲○○  │詹宏輝（│B ：姐仔，我阿輝，我到了。    │
│  │20：43：31│  │00000000│阿輝）  │A ：好，我馬上下去。          │
│  │（同上偵查│  │40      │00000000│                              │
│  │卷，第26頁│  │        │00      │                              │
│  │）        │  │        │        │                              │
├─┼─────┼─┼────┼────┼───────────────┤
│4 │97.05.03，│←│甲○○  │詹宏輝（│B ：姐仔，我阿輝。            │
│  │23：47：34│  │00000000│阿輝）  │A ：怎樣？                    │
│  │（同上偵查│  │40      │00000000│B ：有方便嗎？                │
│  │卷，第27頁│  │        │00      │A ：有啊，你要拿什麼？        │
│  │）        │  │        │        │B ：男生。                    │
│  │          │  │        │        │A ：男生，你要拿多少？        │
│  │          │  │        │        │B ：一張，那我馬上到，是全國還│
│  │          │  │        │        │    是國泰？                  │
└─┴─────┴─┴────┴────┴───────────────┘
附表三：監聽譯文（吳貞霖）
┌─┬─────┬─┬────┬────┬───────────────┐
│編│日期時間  │連│監察:A  │對方:B  │ 談 話 內 容 譯 文            │
│號│          │絡│姓名及電│姓名及電│                              │
│  │          │方│話號碼  │話號碼  │                              │
│  │          │向│        │        │                              │
├─┼─────┼─┼────┼────┼───────────────┤
│1 │97.04.30，│→│甲○○  │吳貞霖  │A ：你什麼人？                │
│  │03：52：30│  │00000000│00000000│B ：我貞霖。                  │
│  │（臺灣板橋│  │40      │01      │A ：幹嘛？要拿東西還我喔？    │
│  │地方法院檢│  │        │        │B ：過兩天還你，你那邊有男生嗎│
│  │察署97年偵│  │        │        │    ？                        │
│  │字第21677 │  │        │        │A ：有啊。                    │
│  │號偵查卷，│  │        │        │B ：多少錢？                  │
│  │第28頁）  │  │        │        │A ：很貴啊，我跟人家拿差不多快│
│  │          │  │        │        │    三萬。                    │
│  │          │  │        │        │B ：如果我跟你拿一個怎麼算？  │
│  │          │  │        │        │A ：我也只剩下兩個，一個算四千│
│  │          │  │        │        │    給你，可以嗎？            │
│  │          │  │        │        │B ：等一下打給你。            │
├─┼─────┼─┼────┼────┼───────────────┤
│2 │97.05.01，│←│甲○○  │吳貞霖  │B ：姐仔。                    │
│  │21：28：41│  │00000000│00000000│A ：什麼人？                  │
│  │（同上偵查│  │40      │01      │B ：我啦，阿德他老婆，貞霖啦。│
│  │卷，第29頁│  │        │        │A ：怎麼樣？                  │
│  │）        │  │        │        │B ：你有沒有聽到？            │
│  │          │  │        │        │A ：有有有，聽的懂，聽到。    │
│  │          │  │        │        │B ：你說我女生欠你多少？      │
│  │          │  │        │        │A ：很少，很少。              │
│  │          │  │        │        │B ：八一喔。                  │
│  │          │  │        │        │A ：對。                      │
│  │          │  │        │        │B ：你那邊有男生嗎？          │
│  │          │  │        │        │A ：只是剩不到一個。          │
│  │          │  │        │        │B ：一個多少錢？              │
│  │          │  │        │        │A ：我上次不是跟你說過了。    │
│  │          │  │        │        │B ：太貴了。                  │
│  │          │  │        │        │A ：小姐，你知道我拿多少？    │
│  │          │  │        │        │B ：我不知道。                │
│  │          │  │        │        │A ：就是啊，你怎麼可以嫌我過，│
│  │          │  │        │        │    這樣嫌我沒道理。          │
│  │          │  │        │        │B ：我等一下過去，順便拿還給你│
│  │          │  │        │        │    ，你在哪裡。              │
│  │          │  │        │        │A ：小北。                    │
└─┴─────┴─┴────┴────┴───────────────┘
附表四：監聽譯文（楊喬開）
┌─┬─────┬─┬────┬────┬───────────────┐
│編│日期時間  │連│監察:A  │對方:B  │ 談 話 內 容 譯 文            │
│號│          │絡│姓名及電│姓名及電│                              │
│  │          │方│話號碼  │話號碼  │                              │
│  │          │向│        │        │                              │
├─┼─────┼─┼────┼────┼───────────────┤
│1 │97.05.05，│→│甲○○  │楊喬開（│A ：阿開哦，你要到了嗎？      │
│  │14：48：06│  │00000000│阿開）  │B ：我現在在永和了耶。        │
│  │（臺灣士林│  │40      │00000000│A ：阿開，我現在身上剩一個，我│
│  │地方法院檢│  │        │86      │    沒辦法分裝，要怎麼辦？    │
│  │察署97年偵│  │        │        │B ：一個多少啦？              │
│  │字第7449號│  │        │        │A ：一個算你五千，好不好？    │
│  │偵查卷，第│  │        │        │B ：也沒有比較便宜啊。        │
│  │24頁）    │  │        │        │A ：不然算你四千八，好不好？  │
│  │          │  │        │        │B ：好啦，有用嗎？            │
│  │          │  │        │        │A ：我批藥真的很有用，我不騙你│
│  │          │  │        │        │    。                        │
│  │          │  │        │        │B ：要去哪等？                │
│  │          │  │        │        │A ：在小北啊，我現在在小北等你│
│  │          │  │        │        │    啊，我跟你說小北再前面一點│
│  │          │  │        │        │    ，有一間網腳等你，好不好？│
│  │          │  │        │        │B ：網腳喔，好啦。            │
├─┼─────┼─┼────┼────┼───────────────┤
│2 │97.05.05，│←│甲○○  │楊喬開（│A ：你好。                    │
│  │14：37：41│  │00000000│阿開）  │B ：姐仔，我阿開。            │
│  │（同上偵查│  │40      │00000000│A ：阿凱怎樣？                │
│  │卷，第25頁│  │        │86      │B ：現在拿有嗎？              │
│  │）        │  │        │        │A ：有啊。                    │
│  │          │  │        │        │B ：一樣去那裡了嗎？          │
│  │          │  │        │        │A ：去哪？                    │
│  │          │  │        │        │B ：小北再前面那裡嗎？        │
│  │          │  │        │        │A ：我現在在圓山路耶。        │
│  │          │  │        │        │B ：圓山路在哪？中和圓山路喔？│
│  │          │  │        │        │A ：不然你跟我說你現在人在哪好│
│  │          │  │        │        │    了？                      │
│  │          │  │        │        │B ：我在台北啊。              │
│  │          │  │        │        │A ：不然你到小北再打給我。    │
│  │          │  │        │        │B ：你會回去喔？              │
│  │          │  │        │        │A ：我一會兒就回去了。        │
│  │          │  │        │        │B ：我馬上到了。              │
│  │          │  │        │        │A ：你馬上到，你在說什麼？    │
│  │          │  │        │        │B ：我過一個橋就到了。        │
│  │          │  │        │        │A ：你要拿多少？              │
│  │          │  │        │        │B ：拿半個好了。              │
│  │          │  │        │        │A ：好啊。                    │
│  │          │  │        │        │B ：我現在先去哪？            │
│  │          │  │        │        │A ：不然我跟你說，十五分鐘約小│
│  │          │  │        │        │    北等。                    │
│  │          │  │        │        │B ：好啦，十五分喔。          │
└─┴─────┴─┴────┴────┴───────────────┘
附表五：監聽譯文（黃蕙雯）
┌─┬─────┬─┬────┬────┬───────────────┐
│編│日期時間  │連│監察:A  │對方:B  │ 談 話 內 容 譯 文            │
│號│          │絡│姓名及電│姓名及電│                              │
│  │          │方│話號碼  │話號碼  │                              │
│  │          │向│        │        │                              │
├─┼─────┼─┼────┼────┼───────────────┤
│1 │97.05.13，│←│甲○○  │黃蕙雯（│（此時A 為阿福）              │
│  │05：57：19│  │00000000│蕙雯）  │B ：大姐嗎？                  │
│  │（臺灣士林│  │40      │00000000│A ：我阿福。                  │
│  │地方法院檢│  │        │83      │B ：我跟你講我蕙雯啦。        │
│  │察署97年偵│  │        │        │A ：怎樣，你說？              │
│  │字第7449號│  │        │        │B ：我跟你講我朋友要拿一張。  │
│  │偵查卷，第│  │        │        │A ：一張。                    │
│  │34頁）    │  │        │        │B ：女生。                    │
│  │          │  │        │        │A ：你可能要過來喔？          │
│  │          │  │        │        │B ：你人在哪裡？              │
│  │          │  │        │        │A ：環球購物中心，你知道嗎？  │
│  │          │  │        │        │B ：我不知道，大概在哪裡？    │
│  │          │  │        │        │A ：大概在中山路三段。        │
│  │          │  │        │        │B ：是永和，是不是？          │
│  │          │  │        │        │A ：中和。                    │
│  │          │  │        │        │B ：如果從我們家過來要怎麼走？│
│  │          │  │        │        │A ：你家在哪？                │
│  │          │  │        │        │B ：南機場這裡。              │
│  │          │  │        │        │A ：等一下，我等一下跟你講，你│
│  │          │  │        │        │    等一下再打給我，好不好？  │
├─┼─────┼─┼────┼────┼───────────────┤
│2 │97.05.13，│←│甲○○  │黃蕙雯（│（此時A 為阿福）              │
│  │06：19：21│  │00000000│蕙雯）  │A ：拜託一下，有人在睡覺，不要│
│  │（同上偵查│  │40      │00000000│    這樣一直打，我馬上就下去了│
│  │卷，第34頁│  │        │83      │    。                        │
│  │）        │  │        │        │B ：快快快。                  │
├─┼─────┼─┼────┼────┼───────────────┤
│3 │97.05.20，│←│甲○○  │黃蕙雯（│（此時A 為大姐甲○○）        │
│  │17：40：17│  │00000000│蕙雯）  │B ：請問在全國電子對面，有85度│
│  │（同上偵查│  │40      │00000000│    C ？                      │
│  │卷，第35頁│  │        │83      │A ：對對對，前面不是有小北嗎？│
│  │）        │  │        │        │B ：小北我沒看到耶。          │
│  │          │  │        │        │A ：你在85度C 嗎？            │
│  │          │  │        │        │B ：我在全國旁邊而已。        │
│  │          │  │        │        │A ：好。                      │
│  │          │  │        │        │B ：因為這邊有很多交通指揮，我│
│  │          │  │        │        │    不好停車，麻煩快一點。    │
│  │          │  │        │        │A ：你是小文喔，蕙雯喔？      │
│  │          │  │        │        │B ：對。                      │
└─┴─────┴─┴────┴────┴───────────────┘
附錄本案論罪科刑法條全文：
毒品危害防制條例第4條（修正前）
製造、運輸、販賣第一級毒品者，處死刑或無期徒刑；處無期徒
刑者，得併科新臺幣一千萬元以下罰金。
製造、運輸、販賣第二級毒品者，處無期徒刑或七年以上有期徒
刑，得併科新臺幣七百萬元以下罰金。
製造、運輸、販賣第三級毒品者，處五年以上有期徒刑，得併科
新臺幣五百萬元以下罰金。
製造、運輸、販賣第四級毒品者，處三年以上十年以下有期徒刑
，得併科新臺幣三百萬元以下罰金。
製造、運輸、販賣專供製造或施用毒品之器具者，處一年以上七
年以下有期徒刑，得併科新臺幣一百萬元以下罰金。
前五項之未遂犯罰之。
毒品危害防制條例第8條
轉讓第一級毒品者，處 1 年以上 7 年以下有期徒刑，得併科新
臺幣1百萬元以下罰金。
轉讓第二級毒品者，處 6 月以上 5 年以下有期徒刑，得併科新
臺幣70萬元以下罰金。
轉讓第三級毒品者，處 3 年以下有期徒刑，得併科新臺幣 30 萬
元以下罰金。
轉讓第四級毒品者，處 1 年以下有期徒刑，得併科新臺幣 10 萬
元以下罰金。
前四項之未遂犯罰之。
轉讓毒品達一定數量者，加重其刑至二分之一，其標準由行政院
定之。
藥事法第83條
明知為偽藥或禁藥，而販賣、供應、調劑、運送、寄藏、牙保、
轉讓或意圖販賣而陳列者，處 7 年以下有期徒刑，得併科新臺
幣 5 百萬元以下罰金。
犯前項之罪，因而致人於死者，處 7 年以上有期徒刑，致重傷
者，處 3 年以上 12 年以下有期徒刑。
因過失犯第 1 項之罪者，處 2 年以下有期徒刑、拘役或科新臺
幣 30 萬元以下罰金。
第 1 項之未遂犯罰之。

司法院資訊處製作；財團法人民間司法改革基金會備份。
